臺灣宜蘭地方法院小額民事判決
110年度宜小字第249號
原      告  聯邦商業銀行股份有限公司

法定代理人  林鴻聯  
訴訟代理人  丁駿華  
            蔡宛芸  
            陳彧    
被      告  石明燈  

上列當事人間請求清償債務事件，本院於民國110年9月23日言詞
辯論終結，判決如下：
    主  文
被告應給付原告新臺幣伍萬貳仟玖佰零柒元，及其中新臺幣肆萬
捌仟元部分，自民國九十五年三月十六日起至民國一百零四年八
月三十一日止，按週年利率百分之十九點七一計算之利息，暨自
民國一百零四年九月一日起至清償日止，按週年利率百分之十五
計算之利息。
訴訟費用新臺幣壹仟元由被告負擔。
本判決第一項得假執行。
     理由要領
本件原告聯邦商業銀行股份有限公司主張被告石明燈前於民國92
年1月8日向原告申請信用卡使用，依約定被告得憑信用卡在財團
法人聯合信用卡處理中心等之特約商店記帳消費，但應於次月繳
款截止日前向原告全部清償，若選擇以循環信用方式繳款，仍應
於當期繳款截止日前繳付最低付款額，並自帳款入帳日起至該筆
帳款結清之日止，依週年利率百分之19.71計算循環信用利息，
另依銀行法第47條之1第2項規定，自104年9月1日起信用卡或現
金卡之循環利率不得超過週年利率百分之15。詎被告至95年3月1
5日止迄今尚積欠原告如主文第1項所示之金額未清償，依上開契
約之約定，其債務視為全部到期，爰依信用卡契約之法律關係，
提起本件訴訟等語。並聲明：如主文第1項所示。查原告主張之
事實，業據其提出與所述相符之信用卡申請書、信用卡約定條款
、卡戶本金利息及相關費用查詢及分期未入帳查詢、歷史帳單查
詢匯出等件影本為證，堪信原告主張之事實為真正等件影本為證
。被告經合法通知，未於言詞辯論期日到場爭執，復未提出書狀
答辯供本院斟酌，堪信原告主張之事實為真正。從而，原告依信
用卡契約之法律關係，請求被告給付如主文第1項所示，為有理
由，應予准許。
中　　華　　民　　國　　110 　年　　9 　　月　　30　　日
                  宜蘭簡易庭  法  官  張淑華
以上正本係照原本作成。
如不服本判決，應於送達後20日內，向本院提出上訴狀並表明上
訴理由，如於本判決宣示後送達前提起上訴者，應於判決送達後
20日內補提上訴理由書（須附繕本）。如委任律師提起上訴者，
應一併繳納上訴審裁判費。
中　　華　　民　　國　　110 　年　　9 　　月　　30　　日
                              書記官  謝佩欣
附錄：
一、民事訴訟法第436 條之18第1 項：
    判決書得僅記載主文，就當事人有爭執事項，於必要時得加
    記理由要領。
二、民事訴訟法第436 條之24第2 項：
    對於小額程序之第一審裁判上訴或抗告，非以其違背法令為
    理由，不得為之。
三、民事訴訟法第436 條之25：
    上訴狀內應記載上訴理由，表明下列各款事項：
    （一）原判決所違背之法令及其具體內容。
    （二）依訴訟資料可認為原判決有違背法令之具體事實。
四、民事訴訟法第471 條第1 項（依同法第436 條之32第2 項規
    定於小額事件之上訴程序準用之）：
    上訴狀內未表明上訴理由者，上訴人應於提起上訴後20日內
    ，提出理由書於原第二審法院；未提出者，毋庸命其補正，
    由原第二審法院以裁定駁回之。